臺灣高等法院臺中分院刑事判決　　　　　　　九十一年度重上更(三)字第二五○號
　　上　訴　人
　　即　被　告　乙○○
　　選任辯護人　周啟同
　　上　訴　人
　　即　被　告　辛○○即黃志.
右上訴人，因被告業務侵占案件，不服臺灣臺中地方法院八十三年度訴字第三五○一
號，中華民國八十三年十二月二十一日第一審判決（起訴案號：臺灣臺中地方法院檢
察署八十三年度偵字第一○七三六號），提起上訴，經本院判決後，由最高法院第三
次發回審理，本院判決如左：
    主      文
原判決撤銷。
乙○○共同連續意圖為自己不法之所有，而侵占對於業務上所持有之物，處有期徒刑
壹年。
辛○○共同連續意圖為自己不法之所有，而侵占對於業務上所持有之物，累犯，處有
期徒刑拾月。
    事      實
一、辛○○（原姓名為黃志庸，八十九年一月間更名）曾於民國（下同）七十八年間
    因侵占罪，經臺灣臺中地方法院判處有期徒刑六月，並經本院判決上訴駁回而確
    定，於七十九年十二月三十一日執行完畢，猶不知悔改。緣乙○○與戊○○、蔣
    中一、許武雄、庚○○（別名游妮可）、己○○（別名陳佳佳）、丁○○、蔡函
    函等人，於八十二年六月間在臺中巿民權路五五九號三樓Ａ室，合夥經營名稱為
    香奈兒商行之酒店，乙○○並擔任該酒店之會計，為從事業務之人，辛○○則經
    乙○○介紹擔任該酒店小菜之供應商，詎乙○○、辛○○二人竟共同意圖為自己
    不法之所有，基於概括之犯意，於八十二年六月間起至八十三年一月間止，連續
    就乙○○業務上所持有之香奈兒商行酒店之款項，合計新臺幣（下同）一百六十
    四萬九千三百二十五元，共同侵占入己，交由辛○○週轉使用，其中於八十三年
    一月十一日，將戊○○為香奈兒商行酒店向友人蘇瑞錦調現七十四萬五千元，欲
    存入萬泰商業銀行戊○○帳戶，以供發放酒店員工薪資之使用，由乙○○辛○○
    共謀將其中之六十萬元，逕交黃志庸週轉使用，乙○○僅將餘額十四萬五千元存
    入銀行帳戶。乙○○另基於上開侵占之概括犯意，於上開時間內將客戶簽單帳款
    合計二百六十萬零一百四十元（即壬○○會計師鑑定查核報告所列香奈兒商行八
    十二年六月至九月應付股利扣客戶消費未回帳明細表內，關於股東戊○○名下簽
    單一百八十九萬九千三百三十二元、股東陳佳佳名下簽單六十一萬零九百九十二
    元、股東游妮可名下簽單三十七萬八千七百二十一元部分，合計以九折計算之款
    項），侵占入己花用。迄八十三年二月間，戊○○查覺帳目有異，始循線查悉上
    情。
二、案經戊○○訴由臺灣臺中地方法院檢察署檢察官偵查起訴。
    理      由
一、訊據上訴人即被告（下稱被告）乙○○、辛○○二人，固坦承有於上開時地，由
    乙○○支用上開七十四萬五千元款項中之六十萬元，供辛○○使用之情事，惟均
    矢口否認犯業務侵占犯行，被告乙○○辯稱：戊○○之友蘇瑞錦於八十三年一月
    十一日從銀行之存款中領出七十四萬五千元，未存入香奈兒商行或交給戊○○前
    ，伊將其中六十萬元借與被告辛○○，該款並不屬於香奈兒商行或戊○○所有，
    且隔天即匯還，伊並未侵占其他款項，切結書係遭告訴人戊○○等脅迫簽訂，會
    計師之鑑定並不正確，因戊○○提出給安力會計師之營業日報表及客戶明細帳，
    係她事後自己整理之營業日報表及客戶明細表，並非伊與另一會計製作之原來之
    營業日報表及客戶明細表，又香奈兒於八十二年十一月八日在金鱷魚西餐廳召開
    股東會結算八十二年六月至九份總帳及分配紅利時，戊○○本來可以分到紅利三
    百零六萬三千八百六十七元，但扣除戊○○取回其自己之簽單二百六十九萬四千
    八百三十七元及戊○○應負責之酒卡未回帳二十三萬六千元、應付公司之增資款
    六十萬八千七百元、於八十二年六月至十一月向香奈兒借用之現金、公司票七十
    四萬九千三百九十七元，戊○○反而積欠香奈兒一百五十三萬六千零一十七元，
    再股東陳佳佳係戊○○之人頭，積欠公司一萬七千五百五十三元，應由戊○○負
    責歸還香奈兒商行，股東游妮可於八十二年十一月八日結算分紅時，積欠公司六
    十九萬零八百五十八元，八十二年十一月九日至八十三年一月，戊○○陸續向香
    奈兒酒店借用支票共計三十萬六千三百元，客戶莫海寧簽發面額新台幣二萬五千
    六百四十元支票、客戶林和正於簽發三萬三千六百元支票、客戶劉佳榮持面額新
    台幣九十三萬元客票、客戶趙瑤中持面額二萬九千一百元支票、客戶錢忠簽發四
    萬四千元支票、客戶陳金龍簽發六萬三千元支票、客戶吳振華簽發十三萬五千七
    百元支票、客戶王清文持二十萬元客票交與香奈兒屆期均退票，自應扣除，另客
    戶邱樺交付之三萬七千元支票非香奈兒或被告提示亦應扣除，客戶丙○○消費之
    一萬九千八百元嗣後自其於八十三年一月十日售與香奈兒之貨物中抵銷，亦應扣
    除云云，被告辛○○辯稱：伊僅暫時借用六十萬元款項，於翌日即匯還，並無侵
    占犯意，其他款項與伊無涉云云。惟查：
、右揭被告乙○○侵占酒店帳款及戊○○、庚○○、己○○簽單帳款合計四百多萬
    元（其中於八十三年一月十一日將現金六十萬元交付辛○○）之犯罪事實，迭據
    告訴人戊○○於偵查、審理中指訴綦詳，並經被害人即香奈兒酒店之股東庚○○
    、己○○結證明確（見本院上訴卷一第一三九至一四三頁），又證人即繼被告乙○○之後，接任香奈兒酒店會計職務之姜麗雲、香奈兒酒店之收帳員癸○○，亦
    於本院前審調查時結證屬實（見本院上訴卷一八十四年七月二十八日、八月四日
    訊問筆錄，卷二八十四年十一月十七日訊問筆錄），復有被告乙○○所書立坦承
    挪用香奈兒酒店款項之切結書、切結承擔書、切結擔保書各一份在卷可佐（見偵
    查卷八至十一頁），且有本院前審囑託鑑定人壬○○會計師鑑定查核後，出具之
    鑑定查核報告一份附卷可稽。
、被告乙○○於八十三年七月十三日第一次偵查中，供承：簽訂切結書時並未遭人
    脅迫，六月至九月份的帳沒有查，雙方只查核九月至十二月的帳，其當時有表示
    沒有這麼多款項云云，核與證人林尚理於同日偵查中證述：被告乙○○簽訂切結
    書係在自願下所為，款項係雙方認同之後才寫下的等情相符（見偵查卷十七至十
    九頁），被告乙○○嗣後於偵、審中改稱對帳時遭人脅迫，當時帳目不清云云，
    顯係卸責之詞，不足採信。又被告乙○○、辛○○二人於偵查中、原審時已坦認
    ：在銀行時有將六十萬元交付辛○○使用（見偵查卷二五頁，原審卷十八頁），
    被告乙○○於原審時再坦認有挪用六、七十萬元借給辛○○（見原審卷四五頁、
    五十頁背面），嗣上訴本院時復坦承：八十二年十月至十二月間陸續挪用七十萬
    元，供被告辛○○週轉，事先沒有讓戊○○知道，辛○○知悉該款項係其業務持
    有而挪用，八十三年一月十一日，有將告訴人交付現款其中之六十萬元交予辛○○使用，前面所稱七十萬元並不包括此六十萬元，辛○○知悉該款係欲供發薪使
    用云云（見本院上訴卷一第二三至二五頁），嗣再供稱：其曾向戊○○承認侵占
    七十多萬元交予辛○○，辛○○是否認三百多萬元，七十多萬元有承認，辛○○
    陸續還了十幾萬元，迄今尚欠其六十多萬元等語，核與被告辛○○所供稱：「（
    乙○○之供述對否）對的」、「（除了這六十萬元，還從乙○○處拿了若干）有
    陸陸續續拿過頂多幾十萬元而已，借的都有還他」、「（是否這樣呢）對」等語
    大致相符（見同上卷三七頁背面、三八頁），參以被告乙○○於本院上訴時供承
    已以房屋抵償該七十萬元款項等情（見同上卷一第二四頁），可見被告乙○○、
    辛○○除共同侵占該六十萬元以外，被告乙○○另有侵占該酒店至少七十萬元供
    事先知情之辛○○使用情事，嗣經本院前審將雙方所提交之帳目，委請鑑定人壬○○會計師鑑定查核後，認定「‧‧‧按被告身兼（香奈兒商行）會計與出納職
    務，因此，倘須負起保管有價證券責任，則被告應歸還香奈兒商行之款項將增至
    0000000元」，有該鑑定查核報告一份可憑，經提示該鑑定報告，被告乙○○亦坦承其應償還香奈兒酒店現金0000000元，該款項其應負責等語在
    卷（見同上卷九六頁正面、背面），被告乙○○於本院上訴時另供稱「（依你之
    算法，有無侵占香奈兒商行之款項？）現金部分有的，是交與黃志庸週轉的」、
    「（侵占若干？）我挪用一百多萬元現金，之後剩下八十多萬元未還而已」等語
    ，被告辛○○亦供稱「（乙○○從香奈兒商行侵占若干交給你？）有一百多萬元
    ，其間有借有還，剩下不多」、「（還剩下若干？）八十多萬元未還而已，乙○○說的對」等語（見本院上訴卷二第二二、二三頁），衡情，被告乙○○若未有
    侵占酒店現金一百六十四多萬元之情事，豈有於原審及本院上訴時承認上開侵占
    犯行之理，且被告乙○○先後多次在本院明確供稱被告辛○○事先知情，被告辛○○亦坦認乙○○所供金額屬實，又被告乙○○僅係該酒店會計，依告訴人戊○○所供，其每月薪資僅四、五萬元云云（見原審卷三十頁），若非侵占酒店現款
    ，豈有鉅額現金借辛○○週轉使用，況告訴人指稱被告二人係同居關係，並由被
    告乙○○介紹被告辛○○作酒店之小菜生意（見偵查卷六頁背面、二四頁背面、
    二五頁），足見被告二人關係匪淺，且被告辛○○若非事先知情，何以在被告乙○○與告訴人等人對帳協調有結果時，能立即趕至現場，並當場於被告乙○○所
    簽交付告訴人戊○○之票據後面背書保證（見偵查卷十八頁背面，林尚理之證詞
    ），被告辛○○復於本院前審調查時，再三供認除該六十萬元外，有收受被告乙○○七十多萬元、一百多萬元現金之理。
、被告乙○○、辛○○二人，於八十三年一月十一日將戊○○為香奈兒商行調取欲
    存入萬泰商業銀行戊○○帳戶內，以供發放員工薪資款項七十四萬五千元之其中
    六十萬元，共同挪用之犯行，迭據告訴人戊○○於偵、審中指訴甚詳，並有該支
    票存款對帳單可據（見原審卷第四七頁），被告二人於偵審中亦不否認支用該款
    之情事，雖辯稱：該六十萬元於挪用後翌日即匯回香奈兒商行帳戶，無侵占犯意
    ，況該款尚非酒店所有云云。惟告訴人戊○○指稱係其發現被告乙○○涉嫌挪用
    該款後，質問被告乙○○，被告乙○○始匯回云云（見偵查卷二六頁背面，原審
    卷三十頁背面），且被告辛○○復供稱伊先前曾知會戊○○欲借用該款，惟遭戊○○拒絕，然因有急用，始予挪用等語（見偵查卷二五頁），則被告二人，就該
    六十萬元部分，既遭拒絕借用在先，仍擅自挪用，於遭懷疑後始匆促匯回，堪認
    被告乙○○、辛○○二人，自始即有不法所有之意圖。再上開款項係告訴人戊○○向友人蘇瑞錦調借，欲供酒店員工發薪之使用等情，業據告訴人先後指稱在卷
    ，並有外放之蘇瑞錦存摺證物可考，該款被告乙○○雖尚未存入銀行帳戶，然被
    告乙○○在銀行時，既本於酒店會計身分所收受，自屬該酒店所持有，私自挪用
    ，觸犯刑法業務侵占犯行，至為然，觀之同日乙○○另有存入餘額十四萬五千
    元自明，被告二人上開所辯，無非飾卸之詞，均不足採。被告二人共同侵占一百
    六十四萬九千三百二十五元現款犯行，至為明顯。
、依鑑定人壬○○會計師之鑑定查核報告所載「‧‧‧按酒店行業屬性，客戶消費
    掛帳之帳款（俗稱簽單），例須由各負責幹部（係股東成員）吸收，是每屆分紅
    核算，首須將各股東負責之簽單（未收應收帳款），自其個人應分配之股息、紅
    利項下扣除後，再行計算應發放現金數。香奈兒商行亦然，是其八十三年一月十
    一日之資產負債表，所顯示應收帳款餘額0000000元，係經香奈兒商行於
    八十二年十一月九日分配八十二年六至九月份股息紅利時，扣除該期間（六月至
    九月）截至分配日止尚未回收之簽單0000000元，及酒卡七六四三一三元
（均帳列應收帳款）後之餘額，此餘額刻已經原告（指告訴人戊○○）、被告（
    指被告乙○○）雙方承認不諱；惟原告對於上揭抵扣紅利簽單中，屬於其個人所
    有部分計0000000元，卻堅稱未收到簽單，被告乙○○亦未能提出任何有
    力之簽收（移轉）證明，因被告乙○○身兼會計與出納職務，故倘須負起保管有
    價證券（簽單）責任，則被告乙○○可能應負責歸還香奈兒商行0000000
    元，甚或0000000元之簽單或約當折現數」，證人即該酒店之酒保兼收帳
    員癸○○證稱：「八十二年六月至九月份之帳單，我收到貨款就交與乙○○簽收
    入賬，如未收到款，我就把簽單交還她（指乙○○）保管」等語（見本院上訴卷
    一第九七、九八頁），告訴人戊○○及香奈兒商行之其他股東即證人庚○○、己○○，就上開鑑定查核報告所列屬於其等名下之簽單，分別於本院前審及本院調
    查中證稱：於分配八十二年六至九月紅利時，並無分配該簽單等語，證人即酒店
    股東許武雄於本院前審調查時證稱：「她（指被告江秀鍛）提出帳目表，均無明
    細，與裡面帳目不符，核對三天還無法對出來，又推說有二百多萬元簽單票據在
    公司，結果又提不出來，結果無法交帳，我們其他股東就找執行董事戊○○」 (
    見本院上訴卷二第九頁背面 )，證人即酒店之會計姜麗雲於本院前審到庭證稱：
    「八十二年十月間進去酒店擔任會計」、「乙○○尚未離職，她當時擔任總會計
    ，我在幫她」、「江小姐於八十三年一月十一日在銀行發生七十萬元事情之後，
    戊○○要她交出總會計給我接帳，她無法交出三百多萬元之本票，交不出來，律
    師又派二位人員協助，她也承認簽了支票，但又不兌現」等語（見本院上訴卷二
    第一四○至一四二頁），另對照被告乙○○於案發後所書之切結書載明另有侵占
    戊○○所有之0000000元，核與鑑定結果之戊○○部分（0000000
    元）大致相符，被告乙○○始終未能提出告訴人戊○○及證人庚○○、己○○收
    到鑑定報告內所載屬於渠等所有簽單之簽收證明，亦未能提出其他證據證明有將
    該等簽單交付之證據，所辯已將簽單交與告訴人戊○○及證人庚○○、己○○，
    自難採信，其係酒店之會計兼出納，就所持管之該酒店簽單帳款帳目不清，未能
    交待，亦未能提出客戶之簽據，顯將之侵占入己。告訴人戊○○於本院證稱：客
    戶消費以信用卡或現金、簽帳單，如果以簽帳單去收現款，大約打九折，如果開
    支票就以全額收取，我之前在法院說簽發的帳單大約只有回收三成，意思是八十
    二年六到九月，以及到十一月七日開始查帳，公司應該還有七百多萬元的應收帳
    款，會計師查出來被告應該還要付五百多萬元，就是我們查出來的帳，被告能交
    代的部分只有三成，有扣除，侵占之款項依照會計師對帳的紀錄的數額等語，因
    無法得知被告乙○○就上開侵占之簽單何者收取現金，何者收取支票，本院以最
    有利於被告乙○○之計算方式即全部以九折計算，計侵占0000000元。被
    告江秀鍛始終無法提出簽帳者之姓名住址供傳喚，鑑定查核報告上亦無住址或其
    他資料可資傳喚，本院自無從傳喚，此並無礙本院上開侵占款之認定，併予敘明
    。至證人許武雄於本院前審調查時雖證述：伊於八十二年九月份分配紅利時，有
    分到伊及朋友之簽單等語，另證人施玟妃於本院前審雖證稱：伊個人名下之簽單
    ，於分配紅利時有取得等語，於本院調查時證稱：八十二年十二月八日在金鱷魚
    餐廳開會分配紅利的時候，伊有簽收拿回自己的簽單其他股東也有拿回簽單，戊○○的部分也有拿回去，拿回多少伊不知道等語，與上述告訴人戊○○及證人庚○○、己○○所述未取回簽單不合，亦與上開鑑定報告所載及被告江秀鍛所書之
    切結書等不合，自難採為有利被告江秀鍛之認定，另證人即酒店股東蔣中一、蔡
    函函，就被告乙○○主張其等曾受分配取得其等名下之簽單，迄未出面表示異議
    ，亦僅能證明渠等有拿回自己之簽單而已，同不能據為有利被告江秀鍛之認定。
、證人即會計師壬○○於本院審理時證稱：會計師受理鑑定是根據幾分證據說幾分
    話，沒有資料的部分我們只是無法表示意見，香奈兒公司帳上他們自己列為催收
    票據，在我們會計師鑑定的立場，就是要將票據拿出來，但是當我們跟當事人要
    的時候，提不出了，這些票據如果不是存在你的手中，就是拿去銀行託收，不然
    就是拿去質押，因為我們找不到這些票據，所以我們才答覆被侵占等語，告訴人
    戊○○於本院證述：當初我們去會計師事務所每天對帳八個小時，我們對帳三個
    月，每筆帳都有經過我們雙方同意，有問題的部分都已經扣除了，侵占之款項依
    照會計師對帳的紀錄的數額，當時公司和我私人的部分要開出去的票都是用我名
    義的票，是公司的帳會計師都很清楚的記載等語，證人姜麗雲亦證稱「本件貴院
    指定安利會計事務所鑑定後，我與戊○○、乙○○與會計師逐筆核對始輸入電腦
    ，應沒問題‧‧‧當核對時如有問題均已理清了」等語（見本院上訴卷二第六十
    頁），香奈兒於八十二年十一月八日在臺中市金鱷魚餐廳，固有會算分紅之情事
    ，但距離被告乙○○於八十三年二月五日所簽之切結書等，已有三個月之久，且
    經本院上訴審將雙方所提交之帳目送請會計師鑑定結果，認有上開000000
    0元、0000000元款項分別遭侵占，被告辯稱：告訴人戊○○提出給安力
    會計師之營業日報表及客戶明細帳，係她事後自己整理之營業日報表及客戶明細
    表，並非伊與另一會計製作之原來之營業日報表及客戶明細表，被告江秀鍛之選
    任辯護人執未經任何人簽名認可之所謂淨利結算表、告訴人挪用酒店之現金支票
    計算表、告訴人返還酒店之刷卡客票計算表、告訴人向酒店借用支票計算表、退
    票客票明細表等（見原審卷三七至四二頁），辯稱：扣除戊○○取回其自己之簽
    單二百六十九萬四千八百三十七元及戊○○應負責之酒卡未回帳二十三萬六千元
    、應付公司之增資款六十萬八千七百元、於八十二年六月至十一月向香奈兒商行
    借用之現金、公司票七十四萬九千三百九十七元，經扣除後反而積欠香奈兒商行
    一百五十三萬六千零一十七元，股東陳佳佳係戊○○之人頭，積欠公司一萬七千
    五百五十三元，應由戊○○負責歸還，股東游妮可積欠公司六十九萬零八百五十
    八元，亦應歸還，另告訴人戊○○陸續向香奈兒商行借用支票，共計三十萬六千
    三百元亦應扣除，鑑定報告不實在，自非可採。被告選任辯護人另辯稱：客戶莫
    海寧簽發面額新台幣二萬五千六百四十元支票、客戶林和正於簽發三萬三千六百
    元支票、客戶劉佳榮持面額新台幣九十三萬元客票、客戶趙瑤中持面額二萬九千
    一百元支票、客戶錢忠簽發四萬四千元支票、客戶陳金龍簽發六萬三千元支票、
    客戶吳振華簽發十三萬五千七百元支票、客戶王清文持二十萬元客票交與春香奈
    兒屆期均退票，自應扣除，另客戶邱樺交付之三萬七千元支票非香奈兒或被告提
    示亦應扣除，客戶丙○○消費之一萬九千八百元嗣後自其於八十三年一月十日售
    與香奈兒之貨物中抵銷，亦應扣除，客戶范文儀交與香奈兒之七萬元支票，係由
    戊○○向銀行提示亦應扣除云云，然上開票據之退票、兌換日期均在證人壬○○
    查核鑑定之前，被告於對帳之時均未主張，經本院囑證人壬○○再鑑定，據其檢
    送之鑑定報告補充說明理由載述：雖然退票，酒店的債權仍然存在，不能從現金
    扣除，支票被人拿走，只是從應催收票據款轉列應收帳款或其他應收款而已，亦
    不能從現金餘額扣除，被告於鑑定時均未主張亦未提示證據供查核，如票據有遭
    告訴人拿去花用，何以被告對會計科目股東往來中，告訴人戊○○的金額四三○
    一○三元沒有意見，本院審酌上情及被告就其主張丙○○消費之一萬九千八百元
    嗣後由其於八十三年一月十日售與香奈兒之貨物中抵銷亦不能提出證據供調查暨
    合作金庫銀行北台中分行合金北台中字第○九三○○○二六六七號函覆錢忠簽發
    之四萬四千元支票已兌現，上開所辯亦難採信，尚難以華南商業銀行台中港路分
    行九十三華中港字第一四六號函覆曲培中簽發之二十萬元支票退票及台中商業銀
    行總行中業務字三四五一號函覆范文儀簽發之七萬元支票係由告訴人戊○○背書
    存入三信商銀行，即為有利被告之認定。被告江秀鍛聲請傳訊證人己○○、丙○○，證人己○○於本院上訴審已到庭證述明確，證人江雲龍則無住址可供傳訊，
    況本件事證已明如上，爰不再調查，併予敘明。
、綜上所述被告乙○○上開連續業務侵占犯行，被告辛○○上開共同侵占酒店00
    00000元（其中於八十三年一月十一日挪用六十萬元）款項之犯行，臻為明
    確，被告二人所辯均係脫卸之詞，咸不足採，犯行均堪認定。
二、核被告乙○○上開侵占酒店款項、簽單帳款所為，係犯刑法第三百三十六條第二
    項之業務侵占罪，被告辛○○上開侵占酒店款項0000000元（其中於八十
    三年一月十一日侵占六十萬元）所為，係共犯刑法第三百三十六條第二項業務侵
    占罪，被告二人間，就該0000000元（其中於八十三年一月十一日六十萬
    元）犯行間，彼此有犯意聯絡及行為分擔，為共同正犯，被告辛○○雖非從事業
    務之人，惟其與有特定關係之被告乙○○（即從事業務之人）共同實施犯罪，依
    刑法第三十一條第一項之規定，應以有特定關係之共犯論。又公訴人雖僅就被告
    等侵占香奈兒商行一百六十一萬五千一百零八元及侵占戊○○所有之一百八十六
    萬零九百二十三元起訴，就本院右開認定侵占香奈兒商行之一百六十四萬九千三
    百二十五元及客戶簽單帳款合計二百六十萬零一百四十元（即戊○○名下簽單一
    百八十九萬九千三百三十二元、股東陳佳佳名下簽單六十一萬零九百九十二元、
    股東游妮可名下簽單三十七萬八千七百二十一元部分以九折計算）超出起訴部分
    ，與起訴判罪部分間有連續犯之裁判上一罪關係，本院自應一併審理。被告乙○○、辛○○前後多次犯行，所為時間緊接，犯構成要件相同之罪，顯均係基於概
    括之犯意反覆施為，均為連續犯，依刑法第五十六條規定，各以一罪論，並加重
    其刑。又被告辛○○曾於七十八年間犯侵占罪，經原審及本院判處有期徒刑六月
    確定，於七十九年十二月三十一日執行完畢，有臺灣臺中地方法院檢察署刑案資
    料查註紀錄表在卷可按，於有期徒刑執行完畢後，五年以內再犯本件有期徒刑以
    上之罪，為累犯，應依刑法第四十七條規定遞加其刑。原審認被告乙○○、辛○○二人罪證明確，予以論科，固非無見。惟查，上開香奈兒商行係被告乙○○與
    戊○○、蔣中一、許武雄、庚○○、己○○、丁○○、蔡函函等人合夥經營，並
    非戊○○獨資經營，原審認係告訴人戊○○獨資經營，已有未洽，又被告二人侵
    占香奈兒商行之款項為一百六十四萬九千三百二十五元，乙○○另外侵吞客戶簽
    單帳款二百八十八萬九千零四十五元如上述，原審認被告乙○○侵占香奈兒商行
    所有款項計一百六十一萬五千一百零八元，及戊○○所有之一百八十六萬零九百
    二十三元（與起訴書記載相同），均有違誤且被告辛○○僅就0000000元
    （其中於八十三年一月十一日侵占六十萬元）部分共同侵占，原審就乙○○另外
    侵占簽單帳款之犯行，併認被告辛○○係共犯，均有違誤。被告二人提起上訴，
    否認犯罪，雖無理由，然被告辛○○指摘伊並未共同侵占簽單帳款，尚非無由（
    詳如後敘），原判決既有上開可議之處，即屬無可維持，應由本院將原判決撤銷
    改判，爰審酌被告二人犯罪之動機、目的、侵占之數額、所生之損害及被告乙○○為從事業務之人，為上開犯行，惡性較被告辛○○為重，被告辛○○為累犯，
    素行不佳暨渠等犯罪後之態度等一切情狀，分別量處如主文第二項、第三項所示
    之刑。
三、被告辛○○受合法傳喚，無正當理由不到庭，爰不待其陳述，逕行判決。
四、公訴意旨另認被告辛○○與被告江秀鍛共同侵占戊○○所有之0000000元
    簽單款，認被告辛○○此部分另犯業務侵占犯行。然依右述被告乙○○、辛○○
    於偵查中、原審及本院上訴審時之供詞，堪認被告辛○○共同參與之犯行，僅止
    於0000000萬元（其中於八十三年一月十一日侵占六十萬元，起訴書所載
    金額則為0000000元），又告訴人於偵查中所提出切結書，亦無被告辛○○之簽名，縱使辛○○有在支票上背書，亦係事後負責之表現，尚難推認被告辛○○就簽單款有共同侵占犯行，此外，且查無其他積極證據足認被告犯此部分罪
    行，被告辛○○辯稱未參與此部分犯行，尚堪採信，因公訴人認與上開判罪部分
    ，有裁判上一罪關係，爰不另為無罪之諭知。
五、據上論斷，應依刑事訴訟法第三百六十九條第一項前段、第三百六十四條、第三
    百七十一條、第二百九十九條第一項前段、刑法第二十八條、第五十六條、第三
    百三十六條第二項、第三十一條第一項、第四十七條、罰金罰鍰提高標準條例第
    一條前段，判決如主文。
本案經檢察官甲○○到庭執行職務。
中      華      民      國　    九十三     年     六      月    十七　　日
                                臺灣高等法院臺中分院刑事第九庭
                                      審判長法  官  康  應  龍
                                      　　　法  官  趙  春  碧
                                      　　　法  官  張  國  忠
右正本證明與原本無異。
如不服本判決應於收受送達後十日內向本院提出上訴書狀，其未敘述上訴之理由者並
得於提起上訴後十日內向本院補提理由書（均須按他造當事人之人數附繕本）。
　　　　　　　　　　　　　　　　　　　　　　書記官  黃　薰　慧
中      華      民      國　    九十三     年     六      月    十八　　日
                                                                        Ｒ
